Inventaris van de verzameling Buitenlandse Kaarten Leupe,: Eerste Gedeelte (VEL)
Nationaal Archief, Den Haag
- Landkaarten, plans, enz., 4.VEL - C
  - Afrika, 4.VEL - C.1
    - Westkust, 4.VEL - C.1.1
      - Kust van Guinea
        - St. George d'Elmina
          - Plan van het Casteel St. George Delmina en het Fort Coenraadsburg, de berg St. Jago, alsmede het dorp Eddona, opgenomen door:, 1799.; 4.VEL - 781; Manuscript Groot 0.48 - 0.67 El.; Schaal van 50 roeden = 500 Geom. voeten = 110 strepen.; J. C. Bergeman
            Vervaardigd door J. C. Bergeman.
        - Mourée
          - T' Fort Nassaauw, leggende op de Cust van Afrika., 1629.; 4.VEL - 782; Manuscript Groot 0.39 - 0.51 El.; Hans Propheet
            N.N. West van u, 4 1/3 graedt
          - T' Fort Nassau in Guynua., 4.VEL - 783; Manuscript Groot 0.20 - 0.54 El.; Abraham Jacobsz
            Teekening in rood krijt.
            FAG XLVII, 1950, blz. 33 e.v.
          - Plan en Prospect van het fort Nassau tot Mouré., 1786.; 4.VEL - 784; Manuscript Groot 0.43 - 0.35 El.; Schaal van 9 Rijnlandse roeden = 115 strepen.; J. W. van Overmeer Fisscher
            Vervaardigd door J. W. van Overmeer Fisscher. Lieut. ter zee.
          - Het Fortress Nassauw tot Mourée., 1790.; 4.VEL - 785; Manuscript Groot 0.60 - 0.44 El.; Schaal van 7 roeden. à 10 voeten = 143 strepen.
        - Cormantijn
          - Plan en Prospect van het Fort Amsterdam op Cormantyn., 1786.; 4.VEL - 786; Manuscript Groot 0.43 - 0.32 El.; Schaal van 9 roeden = 120 str.; J.W. van Overmeer Fisscher
            Vervaardigd door J.W. van Overmeer Fisscher. Lieut. ter zee.
          - Het Fortres Amsterdam tot Cormantyn., ca. 1790.; 4.VEL - 787; Manuscript Groot 0.48 - 0.36 El.; Schaal van 7 ? = 123 strepen.
        - Apam
          - Plan en Prospect van het Fort Lydsaamheid aan Appam., 1786.; 4.VEL - 788; Manuscript Groot 0.43 - 0.32 El.; Schaal van 9 roeden = 118 strep.; J.W. van Overmeer Fisscher
          - Het Fortress Leydzaemheid tot Apam., 1790.; 4.VEL - 789; Manuscript Groot 0.52 - 0.45 El.; Schaal van 7 geometrische roeden = 145 strepen.
        - Beraku
          - Afbeelding van 't Fort d' Goede Hoop tot Bercoe., 18de eeuw.; 4.VEL - 790; Manuscript Groot 0.30 - 0.34 El.
            Overgekomen van Guinea. 1706 - 1707.
            N.b. Archief WIC ?
          - Plan van 't Fort Berkoe., 18de eeuw.; 4.VEL - 791; Manuscript Groot 0.33 - 0.41 El.; Schaal van 120 Voeten = 160 strep.
          - Plan van het Fort Goede Hoop tot Bercoe., 1786.; 4.VEL - 792; Manuscript Groot 0.415 - 0.305 El.; J. W. van Overmeer Fisscher
          - Het Fortress de Goede Hoop tot Bercou., 1790.; 4.VEL - 793; Manuscript Groot 0.52 - 0.41 El.; Schaal van 8 geometrische roeden = 160 strepen.
        - Accra
          - Het Fortress Crevecoeur tot Accra., ca. 1790.; 4.VEL - 794; Manuscript Groot 0.53 - 0.43 El.; Schaal van 10 Decim. roeden = 100 strepen.
          - Plan van het door de Engelsche gedemoilleerde fort Craevecoeur tot Accra., 18de eeuw.; 4.VEL - 795; Manuscript Groot 0.375 - 0.55 El.; Schaal van 20 Rijnlandse roeden = 133 strepen.
          - Afstandswijzer van Axim tot Hollandsch Accra, gerekend langs het strand enz., 4.VEL - 796; Gedrukt. Manuscript Groot 0.36 - 0.54 El.; A. Magnin
            Vervaardigd door A. Magnin. Adjudant.
      - Angola
        - Kaart van de Kust van Angola, tusschen Rio Dande en Rio Coança., 17de eeuw.; 4.VEL - 797; Manuscript Groot 0.24 - 0.36 El.
    - Zuid- en Oostkust, 4.VEL - C.1.2
      - Algemeen
        - Carte du Congo et du Pays des Caffres., 1708.; 4.VEL - 798; Koperdruk. Groot 0.49 - 0.62 El.; Schaal van 100 Lieux = 61 strep.; G. de L' Isle
          Vervaardigd door G. de L' Isle. Pr. Geogr. du Roy. Ph. Buache. Pr. Geogr. du Roy. 1745.
          Uitgegeven door Paris, chez L'auteur.
          2 N.Br. 35 Z.Br. 25 - 86 L.
        - Le Pays des Hottentots, aux environs du Cap de Bonne Esperance., 4.VEL - 799; Koperdruk. Verschillende mijlschalen. Groot 0.245 - 0. 335 El.; Schaal van 15 D. m. = 73 strep.; Bellin
          Vervaardigd door Bellin. Ingen. De la Marine.
          32 30 - 35 Z.Br. 37 - 41 30' L.
          Volgens de kaart van Kolbe en eenige H.S. zamengestelt.
        - Empiere du Monomotapa et Etats Voisins. Tiré de:, 4.VEL - 800; Koperdruk. Groot 0.20 - 0.26 El.; Schaal van 100 Zeemijlen = 69 strepen.; De L'Isle
          Vervaardigd door De L'Isle etc. J. V. Schley. Direx.
          15 - 25 Z.Br. 45 - 60 L. Ferro.
          Dezelfde titel in het Hollandsch.
      - Kaap de Goede Hoop
        - Affteyckeningh van de Taeffelbay so men in 't fort state met aenwysinge van de Vlacke landeryen, seer schone weyden ende boulanden, synde voor d'Generale Nederl. Geoctr.Oost-Indische Comp. In possessie genomen.by Jan van Riebeeck, door last van d'Ed. Heeren Bewinth de gem. Comp., gesticht het fort de Goede Hoop., 1652.; 4.VEL - 801; Manuscript Groot 0.39 - 0.485 El.
          Overgekomen van Kaap de Goede Hoop. 1653.
          Zie VOC 1.04.02. inv. nr. 3988, fol. 246
          Op Japansch papier, met aanteekeningen.
        - Kaart van de Bergen achter de Kaap., ca. 1656.; 4.VEL - 802; Manuscript Groot 0.49 - 0.40 El.
          Overgekomen van Kaap de Goede Hoop. 1656.
        - Kaart van het Fort de Goede Hoop en de daaromheen gelegen landen, tusschen de Tafelbaai en Baai Fals., ca. 1656.; 4.VEL - 803; Manuscript Groot 0.325 - 0.425 El.
          Zie VOC 1.04.02 inv. nr. 3990, fol. 275
        - Kaart van het Fort de Goede Hoop en de daaromheen gelegen landen, tusschen de Tafelbaai en Baai Fals., 4.VEL - 804; Manuscript Groot 0.505 - 0.73 El.; Schaal van 2 D. m. = 148 strep.
          Overgekomen van Kaap de Goede Hoop. 1656 - 1657 Met aanwijzingen.
        - Kaart van het Fort de Goede Hoop en de daaromheen gelegen landen, tusschen de Tafelbaai en Baai Fals., 4.VEL - 805; Manuscript Groot 0.505 - 0.73 El.; Schaal van 2 D. m. = 148 strep.
          Overgekomen van Kaap de Goede Hoop. 165[..] - 1657. De compaslijnen gedrukt bij Wilhelm Blaeu.
        - Kaart van het Fort de Goede Hoop en de daaromheen gelegen landen, tusschen de Tafelbaai en Baai Fals., ca. 1657.; 4.VEL - 806; Manuscript Groot 0.73 - 0.50 El.; Schaal van 3000 roeden = 163 str.
          Overgekomen van Kaap de Goede Hoop. 1658. De compaslijnen gedrukt bij Wilhelm Blaeu. Zeer uitvoerige kaart.
        - Kaart der uitgegeven landeryen., ca. 1658.; 4.VEL - 807; Manuscript Groot 0.40 - 0.50 El.; Schaal van 2000 roeden = 220 str.
          Overgekomen van Kaap de Goede Hoop 1658.
        - Kaart der uitgegeven landeryen., ca. 1660.; 4.VEL - 808; M.S Groot 0.425 - 0.475 El.; Schaal van 2000 Rijnlandse roeden = 220 strepen.
          Overgekomen van Kaap de Goede Hoop. 1661.
        - Kaart van de Kaap de landeryen tot aan het France quartier enz., 17de eeuw.; 4.VEL - 809; Manuscript Groot 0.685 - 0.42 El.; Schaal van Vijf uren gaans = 170 strepen.
          Atlas Amsterdam. Zeer uitvoerig bewerkte en met aanwijzingen en aanteekeningen voorziene kaart.
        - Kaart van de verdeeling in vier gedeelten van het land Vergelegen., 4.VEL - 810; Manuscript Groot 0.74 - 0.52 El.; Schaal van 100 Rijnlandse roeden = 114 strepen.; K.J. Slotsboo
          Vervaardigd door K.J. Slotsboo.
          Overgekomen van de Kaap. 1709.
          Zie VOC 1.04.02 inv. nr. 4061, fol. 698 - 699
        - Kaart van het Land Constantia, zoo als het in 1685, den Heer Simon van der Stel in eigendom is verleend, en by hermeting is bevonden., 1717.; 4.VEL - 811; Manuscript Groot 0.42 - 0.36 El.; Schaal van 1100 Rijnlandse roeden = 273 strepen.; Kaye Jesse Slotsboo
          Vervaardigd door Kaye Jesse Slotsboo. Kapit-Luit. Evert Walraven. Cochius. Ingen. en gezw. Landmeter.
          kopie. Overgekomen van de Kaap. 1717. Dit Landgoed was groot 891 morgen en 380 [..] roeden.
        - Plan van S. Ed Comp. Landgoed 't Nieuwland, geleegen onder 't Caapsch district Bezuyden den Windberg enz., 1791.; 4.VEL - 812; Manuscript Groot 0.30 - 0.455 El.; Schaal van 200 Rijnlandse roeden = 124 strepen.; Joh. Willem Wernich
          Vervaardigd door Joh. Willem Wernich. Gezw. Landm.
        - Model van een Bergwerck off Myne (Salida)., 1686.; 4.VEL - 813; Manuscript Groot 0.42 - 0.54 El.; Schaal van
          Overgekomen van de Kaap: 1686. Met aanwijzingen.
          Zie VOC 1.04.02 inv. nr. 4022A.
          Verslag hierover is door Fagel meegenomen en later verkocht aan het Trinity College te Dublin in 1802. Er uitgehaald blz. 677 - 870
        - Plan van het fort Goede Hoop, met profil., 1653.; 4.VEL - 814; Manuscript Groot 0.32 - 0.41 El.; Schaal van 4 ? = 204 strepen.
        - Plan van het fort Goede Hoop, en opstand., 1653.; 4.VEL - 815; Manuscript Groot 0.32 - 0.41 El.
          Overgekomen van de Kaap.
        - Plan van het fort de Goede Hoop, met het daarvoor gelegen Hoornwerk en bygelegen gebouwen, tuinen enz., 1654.; 4.VEL - 816; Manuscript Groot 0.42 - 0.52 El.
          Overgekomen van de Kaap. 1654. Met aanwijzingen.
          register 203
          Zie VOC 104.02 inv. nr. 3991.
        - Plan van de redout Duynhoop., 1654.; 4.VEL - 817; Manuscript Groot 0.20 - 0.24 El.; Schaal van 5 Rijnlandse roeden = 53 strepen.
          Zie VOC 1.02.04 inv. nr. 3991
        - Plan van het Fort de Goede Hoop., 1656.; 4.VEL - 818; Manuscript Groot 0.31 - 0.425 El.; Schaal van 5 Rijnlandse roeden = 40 strepen.
          Zie VOC 1.04.02 inv. nr. 3990, fol. 275?
        - Plan van het Fort de Goede Hoop, en opstand., 1656.; 4.VEL - 819; Manuscript Groot 0.31 - 0.425 El.
        - Plan van het fort de Goede Hoop, 's Comp. Tuynen en bygelegen gebouwen, stallingen enz., 1656.; 4.VEL - 820; Manuscript Groot 0.57 - 0.40 El.; Schaal van ? Rijnlandse roeden = 56 strepen.
        - Plan van het fort de Goede Hoop., ca. 1656.; 4.VEL - 821A - 821B; Manuscript Groot 0.53 - 0.42 El.; Schaal van ? Rijnlandse roeden = 92 strepen.
          Overgekomen van de Kaap. 1656 - 1657.
          Zie VOC 1.04.02 inv. nr. 3991, fol. 327 -329
          - Blad 1, 4.VEL - 821A
          - Blad 2, 4.VEL - 821B
        - Plan van het fort de Goede Hoop., ca. 1656.; Manuscript Groot 0.49 - 0.40 El.; Schaal van ? Rijnlandse roeden = 80 strepen.
          Voorheen inv.nr. 822
        - Plan van 's Comp. Fort de Goede Hoop, tuinen en huizingen, zoo mede het afgemeten gedeelte, tot het begin van een Stad voor de Vrylieden., 1659.; Manuscript Groot 0.76 - 0.81 El.; Schaal van 80 roeden = 240 strep.
          Overgekomen van de Kaap. 1660. Met aanwijzingen.
          Voorheen inv.nr. 823
          Aan te vragen als VOC 1.04.02 inv. nr. 3994, fol. 451 -454
        - Nader plan van 's Comp. Fort de Goede Hoop, tuinen en huizingen, zoo mede het afgemeten gedeelte, tot het begin van een Stad voor de Vrylieden., ca. 1660.; 4.VEL - 824; Manuscript Groot 0.505 - 0.39 El.; Schaal van 100 Rijnlandse roeden = 300 strepen.
          Overgekomen van de Kaap. 1661.
          Aan te vragen als VOC 1.04.02 inv. nr. 3995, fol. 451 -454
        - Plan van het fort de Goede Hoop, met het begonnen nieuwe project voor Vyfhoek, aanleg van de Stad enz., 1665.; 4.VEL - 825; Manuscript Groot 0.48 - 0.41 El.; Schaal van 100 Rijnlandse roeden = 300 strepen.
          Overgekomen van de Kaap. 1665. Met aanwijzingen.
        - Grondteyckeningh van voorwerck aen de N.zyde van 't fort de Goede Hope, met de nodige gebouwen daarin gestelt., ca. 1663.; 4.VEL - 826; Manuscript Groot 0.50 - 0.68 El.; Schaal van 6 Rijnlandse roeden = 130 strepen.
          Overgekomen van de Kaap. 1663-1664.
        - Afteekening van een steenen drinckwaterback, ongeveer een goede steenworp aan de westzyde van het fort Goede Hoop., ca. 1663.; 4.VEL - 827; Manuscript Groot 0.515 - 0.40 El.
        - Plan van 't Fort de Goede Hoop, 's Comp. Tuyn en eenige publique en particuliere gebouwen daaromtrent., 17de eeuw.; 4.VEL - 828; Manuscript Groot 0.53 - 0.74 El.; Schaal van 100 Rijnlandse roeden = 80 strepen.
        - Plan van het Fortres de Goede Hoop., ca. 1691.; 4.VEL - 829; Manuscript Groot 0.34 - 0.44 El.; Schaal van 50 Rijnlandse roeden = 145 strepen.
          Overgekomen van de Kaap. 1691. Met aanwijzingen van dezen Vyfhoek.
        - 'T Casteel de Goede Hoop, in het perspectief van de waterkant af te sien., 4.VEL - 830; Manuscript Groot 0.23 - 0.335 El.; Wittebol
          Vervaardigd door Wittebol.
          Atlas Amsterdam Met verklaring.
          Platte grondt van 't Casteel de Goede Hoop.Schaal van 30 roeden = 109 strep.Groot 0.28 - 0.36 El.Afzonderlijk op dezelfde kaart.
        - Concept van 't Plaan de Caap de Goede Hoop (te versterken)., 18de eeuw.; 4.VEL - 831; Manuscript Groot 0.31 - 0.39 El.
          Met profil en aanwijzingen
          Overgekomen van de Kaap. 1714.
          Zie VOC 1.04.02 inv. nr. 4071, fol. 926?
        - Plan ter versterking van het fortress de Goede Hoop., 1720.; 4.VEL - 832; Manuscript Groot 0.47 - 0.75 El.; Schaal van 40 Rijnlandse roeden = 126 strepen.; E.W. Cochuis
          Vervaardigd door E.W. Cochuis. Ingenieur.
          Overgekomen van de Kaap. 1720. Met profil en beschrijving.
        - Plan ter versterking van het fortress de Goede Hoop., 18de eeuw.; 4.VEL - 833; Manuscript Groot 0.61 - 0.76 El.; Schaal van 200 Rijnlandse roeden = 140 strepen.
        - Plan van fortificatien aan de Kaap de Goede Hoop., 4.VEL - 834; Manuscript Groot 0.73 - 0.52 El.; Schaal van 100 Rijnlandse roeden = 118 strepen.
          Overgekomen van de Kaap. 1745.
          Zie VOC 1.04.02 inv. nr. 4160, fol. 427
        - Plan der situatie van de Caap de Goede Hoop., 4.VEL - 835; Manuscript Groot 0.42 - 0.79 El.; Schaal van 600 Rijnlandse roeden = 166 strepen.; Carel David Wentzel
          Vervaardigd door Carel David Wentzel. Ingenieur.
        - Plan der situatie van de Caap de Goede Hoop., 18de eeuw.; 4.VEL - 836; Manuscript Groot 0.48 - 0.78 El.; Schaal van 600 Rijnlandse roeden = 166 strepen.
        - Waare Platte Caart van Cabo de Goede Hoop, met alle fortificatien, Redouten en Batteryen., 1760.; 4.VEL - 837; Manuscript Groot 0.59 - 0.89 El.; Schaal van 200 Rijnlandse roeden = 164 strepen.
          34 59' Z.Br.
        - Plan en Caart van het fort en Vlek aan Cabo de Goede Hoop, so als het in het jaar 1767 (is) gefortificeert en betimmert geweest., 4.VEL - 838; Manuscript Groot 0.92 - 0.98 El.; Schaal van 100 Rijnlandse roeden = 110 strepen.; C.F. Brink
          Vervaardigd door C.F. Brink. Gezw. Landm.
          Zeer uitvoerig bewerkte kaart. Met aanwijzingen.
        - Plan van Cabo de Goede Hoop, met de situatie en vestingwerken die sig rondsomme dit Vlek bevinden., 18de eeuw.; 4.VEL - 839; Manuscript Groot 0.41 - 0.39 El.; Schaal van 400 roeden = 55 strep.
          Overgekomen van de Kaap. 1786.
          Zie VOC 1.04.02 inv. nr. 4316, fol. 898
        - Plan der Batterie Chavonnes., 18de eeuw.; 4.VEL - 840; Manuscript Groot 0.38 - 0.54 El.; Schaal van 50 Toises = 160 strep.
        - Platte grond van het Ziekenhuis of Hospitaal aan de Kaap de Goede Hoop., 17de eeuw.; 4.VEL - 841; Manuscript Groot 0.49 - 0.305 El.; Schaal van 12 Rijnlandse roeden = 150 strepen.
          Overgekomen van de Kaap. 1697.
        - Plan van S. Ed. Comp.stal met het daaragter liggend plein., 1791.; 4.VEL - 842; Manuscript Groot 0.40 - 0.79 El.; Schaal van 100 Rijnlandsevoeten = 95 strepen.; Joh. Wilh. Wernich
          Vervaardigd door Joh. Wilh. Wernich. Gezw. Landm.
        - Plans en opstanden van eenige gebouwen aan de Kaap de Goede Hoop., 18de eeuw.; 4.VEL - 843; Manuscript
          Deze zijn van verschillende grote en afmetingen.
          Zie 4.VELH inv. nr. 318
      - Simonsbaai
        - Plan van eenige aan te leggen Batteryen in de Simons Baai., 4.VEL - 844; Manuscript Groot 0.58 - 0.91 El.; Schaal van 1/2 Duitse mijlen = 335 strep.; C.D. Wentzel
          Vervaardigd door C.D. Wentzel.
        - Plan van eenige aan te leggen Batteryen in de Simons Baai, met eenige veranderingen., 4.VEL - 845; Manuscript Groot 0.58 - 0.91 El.; Schaal van 1/2 Duitse mijlen = 335 strep.; C.F. Brink
          Vervaardigd door C.F. Brink.
          kopie. Overgekomen van de Kaap. 1772.
      - Landreizen in de binnenlanden aan de Kaap de Goede Hoop
        - Caerte van de Twe gedane Lantreyssen aen de Cabo de Bonne Esperance., 1657 - 1658.; 4.VEL - 846; Manuscript Groot 0.305 - 0.50 El.; Schaal van 2 Duitse mijlen= 110 strep.
          Overgekomen. 1658.
          Zie VOC 1.04.02 inv. nr. 3992, fol. 458
        - Caerte aenwysende de Lantreyesen in 't Lant gedaen enz., 1659.; 4.VEL - 847; Manuscript Groot 0.43 - 0.38 El.; Schaal van 4000 Rijnlandse roeden = 110 strepen.
          Overgekomen. 1659.
          Zie VOC 1.04.02 inv. nr. 3993, fol. 683 - 685
        - Caarte van de Lantreysers., ca. 1660.; 4.VEL - 848; Manuscript Groot 0.72 - 0.39 El.
          26 - 34 Z.Br.
          Overgekomen. 1661.
        - Caarte van de Lantreysers., 1661.; 4.VEL - 849; Manuscript Groot 0.68 - 0.32 El.; Schaal van 50 Vlaamsche m. = 169 strepen.
          Overgekomen. 1662.
        - Kaart wegens de Land-tocht van de Caap de Goede Hoop, na de Amaquas, alsmede van de Caap voorn, na de Caap das Aguilhas in den Jare 1682., 4.VEL - 850; Groot 0.52 - 0.34 El.; Schaal van 15 Duitse mijlen = 95 strep.
          29 50 - 35 20 Z.Br.
          N.b. Beschrijving van deze kaart door E.C. Godeé Molsbergen in Reizen in Z.-Afr. in de Hollandse tijd, deel I, blz. 13. (Lindschoten Ver.)
        - Kaart van de Landtreys, van de Cabo de Bon Esperance Noordwaerts tot aan de Buffelsrivier., 17de eeuw.; 4.VEL - 851; Manuscript Groot 0.54 - 0.73 El.
          28 - 34 40 Z.Br. 36 20 - 39 20 L.
          De compaslijnen gedrukt bij Wilhelm Blaeu. Met een schaal der vergrootende breedte en aantekenigen.
        - Korte Schets van de Marsch, gehouden op de togt in den jare 1752, ter ordre van den Wel Edelen Gestrengen Heer Gouverneur Rijk Tulbagh, ondernoomen ter ontdekking der hier aan Cabo de Goede Hoop binnenwaarts leggende landen en daarinne woonende volkeren., 4.VEL - 852; Manuscript Groot 0.98 - 0.64 El.; Schaal van 15 Duitse mijlen = 315 strep.; C.D. Wentzel
          Vervaardigd door C.D. Wentzel. Gezw. Landm.
          31 40 - 34 30 Z.Br. 37 50 - 46 50 L.
          Zeer uitvoerige en wel uitgevoerde kaart.
      - Rio de Lagoa
        - Plan van 's Comp. Post te Rio de la Goa., 18de eeuw.; 4.VEL - 853A - 853B; Manuscript Groot 0.30 - 0.37 El.
          Overgekomen van de Kaap. 1722.
          - Blad 1, 4.VEL - 853A
          - Blad 2, 4.VEL - 853B
        - Aftekenige van Comp. post aen Rio d'Lagoa, afgepeylt en opgemaakt door Bucqhoi., 1721.; 4.VEL - 854; Manuscript Groot 0.50 - 0.61 El.; Schaal van 110 Geom.voeten = 280 strepen.; Jacob de Bucquoi
          Overgekomen van de Kaap. Met aanwijzingen.
          TAG 8... bladen 3e deel
        - Aftekenige van Comp. post aen Rio d'Lagoa, met eenige nadere opgaven., 1721.; 4.VEL - 855A - 855B; Manuscript, 2 stuks Groot 0.47 - 0.65 El.; Schaal van 100 Geom. voeten = 257 strepen.; Jacob de Bucquoi
          - Blad 1, 4.VEL - 855A
          - Blad 2, 4.VEL - 855B
        - Aftekenige van Comp. post aen Rio d'Lagoa, met byvoeging van eenige gebouwen., 1721.; 4.VEL - 856A - 856B; Manuscript, 2 stuks Groot 0.43 - 0.05 El.; Schaal van 100 Geom. voeten = 257 strepen.; Jacob de Bucquoi
          Overgekomen van de Kaap. 1721-1724.
          - Blad 1, 4.VEL - 856A
          - Blad 2, 4.VEL - 856B
        - Plan van de nieuwe fortresse en daaromheen gelegen grond., 1726.; 4.VEL - 857A - 857B; Manuscript Groot 0.49 - 0.68 El.; Schaal van 120 Toises of 60 Rijnlandse roeden = 59 strepen.; S. Augier
          Vervaardigd door S. Augier. Ord. Ingen.
          Overgekomen van Rio de la Goa. 1727.
          Laurenco Marques
          - Blad 1, 4.VEL - 857A
          - Blad 2, 4.VEL - 857B
        - Plan van de Oude Vesting A en de Nieuwe Vesting B., 1726.; 4.VEL - 858; Manuscript Groot 0.32 - 0.415 El.; Schaal van 70 Toises = 35 Rijnlandse roeden = 74 strepen.; S. Augier
          Overgekomen van Rio de la Goa.
        - Plan van de Oude Vesting A en de Nieuwe Vesting B, met de nieuwe uitlegging enz., 1726.; 4.VEL - 859A - 859B; Manuscript Groot 0.32 - 0.40 El.; Schaal van 50 Tioses = 107 strep.; S. Augier
          Overgekomen van Rio de la Goa
          - Blad 1, 4.VEL - 859A
          - Blad 2, 4.VEL - 859B
  - Azië, 4.VEL - C.2
    - Algemeen, 4.VEL - C.2.1
      - Asia Antigua cum finitimis Africae et Europae Regionibus., 4.VEL - 860; Koperdruk. Groot 0.46 - 0.545 El.; Nicolaus Blancardus
        Vervaardigd door Nicolaus Blancardus. Leidensis.
        10 Z.Br. 70 N.Br. 60 - 16 L.
      - Indiae Orientalis nec non Insularum adiacentium. Nova discriptio., 4.VEL - 861; Koperdruk. Verschillende mijlschalen. 15 D. m. = 84 strepen. Groot 0.49 - 0.58 El.; J.L.F.
        Vervaardigd door Gegr. J.L.F.
        Uitgegeven door Gerard van Keulen. Amstelodami.
        20 Z.Br. 30 N.Br. 120 - 180 L
      - The East Indies, with the Roads., 1768.; 4.VEL - 862; Koperdruk.; Thom. Jefferys
        Vervaardigd door Thom. Jefferys. Geogr. to the King.
        Uitgegeven door Rob:n Sayer. London.
        6 - 29 N.Br. 96 120 L. O. Lond. 79 - 112 L. O. Ferro.
    - Perzische Golf, 4.VEL - C.2.2
      - Basra (Bassoera)
        - Gezigt op Bassora., 1677.; 4.VEL - 863; Manuscript Groot 0.26 - 0.67 El.
          Atlas Amsterdam Met aanwijzingen.
          Platte Grond van de Stad Bassora in Arabien.1677.Groot 0.20 - 0.375 El.a en b afsonderlijk op dezelfde kaart.
          'T Casteel Gordelaan en het Princelyke Hoff, gelegen op Baldea, tegenover de Stad Bassora.Groot 0.20 - 0.30 El.
      - Gamron
        - Gezigt op de Stad Gamron, van de reede genomen., 17de eeuw.; 4.VEL - 864; Manuscript Groot 0.525 - 0.73 El.
        - Project van de Logie op Gamron, in Persien., 17de eeuw.; 4.VEL - 865; Manuscript Groot 0.52 - 0.36 El.; Schaal van 50 Rijnlandse voeten = 155 strepen.
          Overgekomen van Batavia. 1698.
        - Afbeelding van de Fortres op het Eiland Kismis., 1645.; 4.VEL - 866; Manuscript Groot 0.39 - 0.52 El.; Dirk Sarcerius; Nicolaes van der Cappen
          Vervaardigd door Dirk Sarcerius. Nicolaes van der Cappen.
          Overgekomen van Batavia. 1645. Met beschrijving van genoemd Eiland.
        - Gezigt op de Stad en omstreken van Diu., 17de eeuw.; 4.VEL - 867; Manuscript Groot 0.525 - 0.73 El.
          Atlas Amsterdam Met uitvoerige verklaring.
    - Gujarat, 4.VEL - C.2.3
      - Algemeen
        - Kaart van de steden en dorpen, gelegen tusschen Souratta en Amed Abaad., 17de eeuw.; 4.VEL - 868; Manuscript Groot 0.60 - 0.47 El.; Schaal van 15 Cos of halve m. = 130 strepen.
          Overgekomen van Soeratte. 1692.
      - Surat
        - Platte grond van 's Comp. Logies of gehuurde woningen binnen de Stad Souratte., 17de eeuw.; 4.VEL - 869; Manuscript Groot 0.53 - 0.74 El.; Schaal van 5 Rijnlandse roeden = 65 strepen.
          Overgekomen van Soeratte.1692
        - Aanwyzinge van de gebouwen, die men op 't erf van de oude Logie, mitsgaders op 't nieuw gehuurde en eenighsins bebouwde erf zoude kunnen maaken enz., 17de eeuw.; 4.VEL - 870A - 870C; Manuscript Groot 0.52 - 0.36 El.; Schaal van 5 R. ? = strepen.
          - Blad 1, 4.VEL - 870A
          - Blad 2, 4.VEL - 870B
          - Blad 3, 4.VEL - 870C
        - Aanwijzing van de gebouwen, die men soude kunnen maaken op het groote erf, toebehoorende aen Muhamed Sahid., ca. 1692.; 4.VEL - 871; Manuscript Groot 0.535 - 0.37 El.; Schaal van 13 roeden = 195 strepen.
          Overgekomen van Soeratte. 1692
        - Aanwijzing van de gebouwen, die men soude kunnen maaken op het groote erf, toebehoorende aen Muhamed Sahid, van 's Comp. tuin en nabygelegen aangekochte lande., ca. 1692.; 4.VEL - 872; Manuscript Groot 0.535 - 0.735 El.; Schaal van 5 Rijnlandse roeden = 55 strepen.